【裁判字號】    88,交易,180
【裁判日期】    890229
【裁判案由】    過失傷害
【裁判全文】
臺灣雲林地方法院刑事判決
    公  訴  人  臺灣雲林地方法院檢察署檢察官
    被      告  丙○○
右列被告因過失傷害案件，經檢察官提起公訴（八十八年度偵字第三０二二號），本
院判決如左：
    主  文
丙○○從事業務之人，因業務上之過失傷害人，處有期徒刑參月，如易科罰金，以參
佰元折算壹日。
    事  實
一、丙○○係職業聯結車司機，為從事駕駛業務之人，於民國八十八年二月一日上午
    十一時十分許，駕駛ＸＫ－六七一號聯結車，由西向東方向行駛，行經雲林縣崙
    背鄉○○村○○路三六五號前，原應注意汽車欲超越同一車道之前車時，須先按
    鳴喇叭二單響或變換燈光一次，前行車減速靠邊或以手勢或右方向燈表示允讓後
    ，後行車始得超越。超越時應顯示左方向燈，並於前車左側保持半公尺以上之間
    隔超過，行至安全距離後，再顯示右方向燈駛入原行路線；又汽車行駛時，駕駛
    人應注意車前狀況，並隨時採取必要之安全措施，且依當時天候晴、日間自然光
    線、路面乾燥、無缺陷、無障礙物、視距良好等狀況，並無不能注意之情形，竟
    疏於注意上開超車之規定及車前狀況，致聯結車車身右側擦撞由甲○○所騎後載
    其妻乙○○在同向右側行駛之ＮＳＥ－０八八號重型機車左側，使甲○○、乙○○人車倒地，造成甲○○受有背部挫傷及多處擦傷等傷害、乙○○受有右側肋骨
    骨折合併血胸等傷害。
二、案經甲○○、乙○○訴由雲林縣警察局西螺分局報請臺灣雲林地方法院檢察署檢
    察官偵查起訴。
    理  由
一、訊據被告丙○○矢口否認有右開過失傷害之犯行，辯稱：伊駕駛之聯結車並未擦
    撞到甲○○之機車等語。惟查右開事實，業據告訴人甲○○、乙○○指訴綦詳，
    並經證人雷林阿嬌到庭證述屬實，且有天主教福安醫院診斷證明書、雲林縣警察
    局道路交通事故調查報告表及現場照片八張在卷可稽。按汽車欲超越同一車道之
    前車時，須先按鳴喇叭二單響或變換燈光一次，前行車減速靠邊或以手勢或右方
    向燈表示允讓後，後行車始得超越。超越時應顯示左方向燈，並於前車左側保持
    半公尺以上之間隔超過，行至安全距離後，再顯示右方向燈駛入原行路線；又汽
    車行駛時，駕駛人應注意車前狀況，隨時採取必要之安全措施，道路交通安全規
    則第一百零一條第三款、第五款及第九十四條第三項定有明文。被告丙○○既供
    承於超車前有預見被害人甲○○騎乘機車及證人雷林阿嬌駕車在前，則其於超車
    時自應依上開規定，注意車前狀況及先按鳴喇叭二單響或變換燈光一次，於甲○○及雷林阿嬌減速靠邊或以手勢或右方向燈表示允讓後，其車始得超越，並於超
    越時應顯示左方向燈，及與甲○○及雷林阿嬌車左側保持半公尺以上之間隔超過
    ，行至安全距離後，再顯示右方向燈駛入原行路線，而依肇事當時天候晴、日間
    自然光線、路面乾燥、無缺陷、無障礙物、視距良好等狀況，並無不能注意之情
    形，被告竟疏於注意上開超車之規定及車前狀況，致聯結車車身右側不慎擦撞由
    甲○○所騎後載其妻乙○○在同向右側行駛之ＮＳＥ－０八八號重型機車左側，
    使甲○○、乙○○人車倒地，分別受到傷害，被告顯有過失，本件送請台灣省嘉
    雲區車輛行車事故鑑定委員會鑑定結果，亦同此認定，有該委員會八十八年九月
    七日嘉鑑字第八八七０一號函所附鑑定意見書一份在卷可稽，是被告所辯，自不
    足採信。又被告之過失行為與被害人之受傷間，具有相當因果關係，本件事證明
    確，被告犯行洵堪認定。
二、核被告丙○○所為，係犯刑法第二百八十四條第二項前段之業務過失傷害罪。被
    告以一過失行為致告訴人甲○○、乙○○二人受傷，為想像競合犯，爰依刑法第
    五十五條之規定，論以過失傷害罪，並從一重處斷。爰審酌被告之素行、犯後態
    度，過失程度及其尚未與被害人達成民事和解等一切情狀，量處如主文所示之刑
    ，並諭知易科罰金折算之標準。
據上論斷，應依刑事訴訟法第二百九十九條第一項前段，刑法第二百八十四條第二項
前段、第五十五條、第四十一條，罰金罰鍰提高標準條例第一條前段、第二條，判決
如主文。
本案經檢察官劉仁慈到庭執行職務。
中      華      民      國      八十九      年    二    月    二十九    日
                                         臺灣雲林地方法院刑事第二庭
                                             法  官  紀  文  勝
右正本證明與原本無異。
如不服本判決，應於判決送達後十日內向本院提出上訴狀( 應附繕本 )。
                                             書記官  林  順  能
中      華      民      國    八十九      年    二    月    二十九    日
刑法第二百八十四條：因過失傷害人者，處六月以下有期徒刑、拘役或五百元以下罰
金，致重傷者，處一年以下有期徒刑、拘役或五百元以下罰金。
第二項：從事業務之人，因業務上之過失傷害人者，處一年以下有期徒刑、拘役或一
千元以下罰金。致重傷者，處三年以下有期徒刑、拘役或二千元以下罰金。


司法院資訊處製作；財團法人民間司法改革基金會備份。
